臺灣桃園地方法院刑事判決　　　　　　　94年度訴緝字第73號
　　公　訴　人　臺灣桃園地方法院檢察署檢察官
　　被　　　告　丙○○
　　　　　　　　　　　　　段2.
　　選任辯護人　呂福元律師
上列被告因違反毒品危害防制條例案件，經檢察官提起公訴（90
年度偵字第10794號），本院判決如下：
    主  文
丙○○連續轉讓第一級毒品，累犯，處有期徒刑參年，扣案第一
級毒品海洛因貳拾包（淨重參拾壹點肆伍公克）沒收銷燬之，包
裝袋貳拾個、分裝勺壹枝沒收。又連續轉讓第二級毒品，累犯，
處有期徒刑貳年。應執行有期徒刑伍年，扣案第一級毒品海洛因
貳拾包（淨重參拾壹點肆伍公克）沒收銷燬之，包裝袋貳拾個、
分裝勺壹枝沒收。
    事  實
一、丙○○前於民國84年間因非法吸用安非他命違反麻醉藥品管
    理條例案件，經本院以84年度訴字第1183號判處有期徒刑6
    月，經臺灣高等法院以85年度上訴字第1823號判決駁回上訴
    確定，於85年10月21日易科罰金執行完畢。
二、丙○○明知海洛因、安非他命係毒品危害防制條例第2 條第
    2 項第1 、2 款所規定之第1 級、第2 級毒品，不得非法持
    有、轉讓，竟基於轉讓第1 級、第2 級毒品之概括犯意，自
    90年2 月間某日起至90年7 月1 日止，在臺灣地區某處，分
    別連續無償轉讓重量不詳之第1 級毒品海洛因多次（每次轉
    讓約供1 次施用量）、第2 級毒品安非他命1 次（數量不詳
    ）給其女友乙○○施用，續於90年7 月2 日，在桃園縣龜山
    鄉○○○路181 巷46號對面鐵皮屋2 樓1 號房轉讓0.76公克
    以上之第1 級毒品海洛因及69.5公克以上之安非他命與乙○○。嗣於90年7 月4 日19時許，乙○○為警查獲並扣得上開
    丙○○轉讓尚未用完之第1 級毒品海洛因4 小包（淨重0.76
    公克）、第2 級毒品安非他命1 包（含袋毛重69.5公克）及
    注射針筒4 枝等物因而供出上情，經警於90年7 月5 日6 時
    許，在上開鐵皮屋2 樓丙○○與乙○○居住之1 號房扣得丙○○所有之海洛因20包（淨重31.45 公克、包裝重5.20公克
    ）、分裝勺1 枝、及其個人所有使用之0000000000號行動電
    話1 具、現金新臺幣3 萬5150元、外幣美金200 元；並於同
    樓5 號房扣得不詳所有人之粉碎機1 台、研磨機1 台，於甲○○（業經判決無罪確定）所在之10號房扣得海洛因4 包（
    總毛重151.2 公克）、安非他命2 包（總毛重53.4公克）、
    0000000000、0000000000、0000000000號行動電話3 具、現
    金新臺幣33萬9000元、磅秤1 台，在甲○○所有之G7─2578
    號自用小客車內扣得研磨機1 台、注射液2 瓶、0000000000
    號行動電話1 具而查獲。
三、案經桃園縣警察局桃園分局報請臺灣桃園地方法院檢察署檢
    察官偵查起訴。
    理  由
壹、證據能力部分：
  一、證人乙○○於警詢、檢察官偵查中之證詞，依刑事訴訟法
      第159 條第1 項規定，雖屬審判外之傳聞證據，惟被告及
      辯護人均同意援用作為本案審判之證據，是依刑事訴訟法
      第159 條之5 第1 項規定，證人上開供述證據均有證據能
      力。又證人乙○○於本院90年度訴字第1450號案件進行中
      向法官陳述時，被告曾在庭（嗣後逃匿）及有選任辯護人
      在場，且有與乙○○對質詰問之機會，依刑事訴訟法第15
      9 條之1 第1 項規定向法官所為之陳述，本即得為證據，
      且被告及辯護人亦同意援用為本案證據，是證人乙○○於
      本案件進行中於警詢、偵查及本院所為證詞均具證據能力
      。
  二、法務部調查局鑑定通知書為鑑定被告丙○○所有之白粉含
      海洛因成分，核其本質，乃為被告以外之人於審判外之書
      面陳述，依刑事訴訟法第159 條第1 項之規定，不具證據
      能力，惟檢察官、選任辯護人及被告於本院行準備程序及
      審理時均同意將其作為證據使用，且該鑑定書與檢察官主
      張之事實有關聯性，而調查局作成前開鑑定書時亦無任何
      不適當之情況，依刑事訴訟法第159 條之5 第1 項規定，
      有證據能力。
   三、扣案海洛因、安非他命、電子磅秤等物證，並非供述證
       據，無傳聞法則之適用，與本案具有關聯性，且上開物
       證經偵辦員警合法取得，具有證據能力。
貳、認定犯罪事實之證據及理由：
  一、轉讓第1 級毒品海洛因部分：
    (一)被告丙○○轉讓第1 級毒品海洛因給乙○○之事實，業據
      被告於本院供承：「我是有給他毒品施用，我主要吃海洛
      因，可能也有給安非他命」（見本院90年度訴字第1450號
      卷91年4 月30日訊問筆錄）、「的確有拿海洛因給乙○○
      ，我們在一起有用就用」、「在施用海洛因的時候乙○○
      如果在場，她要求就會給她用」（見本院94年8 月31日審
      理筆錄）等語不諱，核與證人乙○○證述：「（問：妳身
      上的毒品及器具何來？）這是趙給我的，我們是男女朋友
      ，是他拿給我用的。」、「（問：趙共給妳幾次？）很多
      次，從2 月開始，海洛因、安非他命都有，有需要就跟他
      要」（本院91年度訴字第1450號卷91年4 月30日訊問筆錄
      ）等語相符。又90年7 月4 日乙○○為警查獲時扣得被告
      轉讓之白粉4 小包（淨重0.76公克）及90年7 月5 日在丙○○與乙○○之同居處所桃園縣龜山鄉○○○路181 巷46
      號對面鐵皮屋2 樓1 號房扣案丙○○所有之白粉20包（淨
      重31.45 公克、包裝重5.20公克），經法務部調查局檢驗
      結果，均含海洛因成分，有法務部調查局第000000000 、
      000000000 號鑑定通知書各1 紙在卷可稽。足見被告轉讓
      與乙○○之白粉確係第1 級毒品海洛因無訛。被告上開轉
      讓第1 級毒品海洛因給乙○○之自白堪認與事實相符。
    (二)依上開被告及證人供述「被告自90年2 月開始轉讓提供海
      洛因給乙○○施用，二人在一起有用就用，在施用海洛因
      的時候，乙○○如果在場，她要求就會給她用」，及被告
      稱自90年6 月開始與乙○○同居，查獲時同居不到1 個月
      （見本院90年9 月25日訊問筆錄），自己施用海洛因之頻
      率有時是1 天3 次左右（本院94年8 月31日審理筆錄）等
      情，足見被告自90年2 月起至5 月止已有多次轉讓海洛因
      供乙○○施用之事實。而於90年6 月間同居期間，2 人每
      天在一起，如以有利被告之認定，被告至90年6 月底止，
      與乙○○同居期間轉讓乙○○之次數至少有1 天1 次，每
      次轉讓約供當次施用量可堪認定。再90年7 月4 日乙○○
      被查獲時扣案之海洛因4 小包（淨重0. 76 公克，包裝重
      1.73公克），依乙○○供述係於90年7 月1 日、2 日在桃
      園縣龜山鄉○○○路查獲地點由丙○○轉讓提供，而依被
      告及甲○○證述被告與乙○○係於90年7 月2 日始至上址
      居住，是乙○○被查獲時扣案之0.76公克海洛因應係被告
      於90年7 月2 日所轉讓。而乙○○被查獲後經採集尿液送
      驗結果，呈嗎啡、甲基安非他命陽性反應，有被採尿人姓
      名對照表及桃園縣衛生局不法藥物尿液檢定書各1 紙附本
      院卷可稽，足見乙○○於被查獲採尿前24小時、96小時內
      某時，確有施用海洛因、安非他命之情形，可證90年7 月
      2 日轉讓之海洛因已經乙○○取用，則該次轉讓之海洛因
      數量應有0.76公克以上。綜上，被告連續多次轉讓第1 級
      毒品海洛因給乙○○之事實，足堪認定。
    (三)被告及乙○○雖曾一度稱扣案毒品係一起合資購買，惟被
      告於偵查中先稱扣案毒品係7 月4 日凌晨在新莊跟綽號大
      姐者，買1 兩海洛因8 萬元，是自己用的，後又稱是用8
      萬50 00 元買的（見90年7 月6 日偵查筆錄），嗣於本院
      91 年4月30日訊問時又稱扣案毒品海洛因係以10萬元購入
      ，先後已有不符，亦與乙○○所陳丙○○海洛因來源係以
      30餘萬元代價至台中購得等語不符（見90年7 月5 日警詢
      筆錄），足見被告改稱毒品是2 人一起合買，係屬卸責之
      詞，證人乙○○稱毒品與被告合買則係迴護被告之詞，均
      無足可採。
  二、轉讓第2 級毒品部分：
    (一)訊據被告丙○○否認有轉讓第2 級毒品安非他命之犯行，
      辯稱：自己主要施用海洛因，並無安非他命，無從轉讓安
      非他命給乙○○云云。
    (二)經查：
      1.被告丙○○有轉讓第2 級毒品安非他命給乙○○之事實
        ，業據證人乙○○於本院90年度訴字第1450號訊問時，
        證述：「自90年2 月開始，海洛因、安非他命都有，有
        需要就跟他要」、「趙大部分都給我海洛因，也有給我
        安非他命，但比較少。」等語明確（見本院91年4 月30
        日訊問筆錄）。被告與乙○○係同居之男女朋友，並無
        怨隙，乙○○無設詞誣陷被告之理，且乙○○為上述證
        詞時，被告在庭未予否認，並自承可能亦有給安非他命
        等語，可見乙○○上開證述被告自90年2 月間起轉讓毒
        品安非他命供其施用之證詞屬實。
      2.再者，當訊問乙○○查獲扣案之69.5公克的安非他命，
        可以施用多久時？乙○○先稱：「我不知道那樣多不多
        ，我一次施用多少多久我也不知道，上癮時我每天都會
        吸，這是他們2 個給我的，是誰給的我已不記得。」等
        語，經當庭訊問被告丙○○及甲○○對證人證詞之意見
        ，丙○○雖稱主要施用海洛因，惟亦自承可能有給安非
        他命，甲○○否認有販賣或轉讓之行為，乙○○隨即稱
        「于沒有給我安非他命」、「69.5公克之安非他命不是
        甲○○給的」等語（見本院90年度訴字第1450號91年4
        月30日訊問筆錄），依上述乙○○與丙○○、甲○○對
        質之證詞，69.5公克之安非他命係被告或甲○○轉讓交
        付，惟既非甲○○轉讓，轉讓之人自是指被告丙○○無
        疑。再當被問及安非他命行情多少時，乙○○稱「不知
        道，已很久沒有買」，而乙○○之毒癮甚深，上癮時每
        天均須施用，則必有人提供其毒品來源，安非他命之價
        值不低，乙○○和甲○○並無何關係，且乙○○稱與甲○○不熟，衡情甲○○不可能連續無償轉讓安非他命，
        甚且1 次提供重量達69.5公克以上之安非他命給乙○○
        施用，此由甲○○稱：「乙○○是7 月2 日才去那邊住
        的，我6 月份不可能賣安非他命給他，而且他要吃東西
        找趙就好了，幹嘛找我，我是7 月3 日才看到乙○○」
        等語，乙○○、被告並未否認可知，乙○○所稱甲○○
        提供安非他命供其施用云云，並非事實。再者，被告前
        曾因施用安非他命違反麻醉藥品管理條例案件經判處有
        期徒刑6 月確定之事實，有臺灣高等法院被告前案紀錄
        表在卷可稽，而被告自承本身有施用海洛因，同時販賣
        第1 、2 級毒品之毒販並非少見，被告辯稱無安非他命
        可轉讓乙○○，委無足採。被告有轉讓安非他命給乙○○之事實甚明。
      3.被告轉讓安非他命之數量，依乙○○證述轉讓安非他命
        之次數較少，惟被告有轉讓之事實，已如前述，則依被
        告有利之認定，自90年2 月間至7 月1 日止，應至少有
        1 次之轉讓行為（數量不詳）；再於90年7 月4 日乙○○為警查獲扣得之69.5公克，係被告於90年7 月2 日所
        轉讓，且乙○○被查獲後經警採集尿液送結果，呈甲基
        安非他命陽性反應等情已如前述，是被告於90年7 月2
        日轉讓之安非他命已經乙○○取用，則該次轉讓數量應
        有69.5公克以上。基上，被告轉讓乙○○安非他命之行
        為至少有2 次可堪認定。
  三、綜上述，被告連續多次轉讓海洛因、安非他命給乙○○之
      事實，均堪認定。被告既未營利，其非法轉讓第1 級毒品
      海洛因、第2 級毒品安非他命之事證明確，犯行洵堪認定
      ，應依法論科。
參、論罪科刑：
  (一)按海洛因、安非他命係屬毒品危害防制條例第2 條第2 項第
    1 、2 款規定之第1 、2 級毒品，不得非法持有及轉讓。被
    告丙○○轉讓海洛因、安非他命之行為，核係犯毒品危害防
    制條例第8 條第1 項之轉讓第1 級毒品罪，及同條第2 項之
    轉讓第2 級毒品罪。其轉讓第1 級毒品海洛因、第2 級毒品
    安非他命前之持有海洛因、安非他命之低度行為，應為轉讓
    之高度行為所吸收，均不另論罪。公訴人起訴意旨認被告係
    犯同法第4 條第1 、2 項之販賣第1 級毒品罪及第2 級毒品
    罪，惟查無證據證明被告有何營利之販賣行為，且乙○○前
    於本院訊問時經與被告丙○○對質結果，已證述係轉讓，並
    無營利之販賣行為，自難僅據乙○○於內勤檢察官訊問時片
    面供述係向被告購買，遽認被告有營利之販賣犯行，檢察官
    認被告係屬販賣行為，容有誤會，惟被告轉讓交付毒品之基
    本事實相同，本院應予審理並變更其起訴法條。
  (二)被告先後多次轉讓海洛因、安非他命犯行，均時間緊接，犯
    罪構成要件相同，顯係基於概括之犯意反覆實施，均為連續
    犯，應依刑法第56條規定，各以一罪論，並分別加重其刑。
    又被告於84年間因非法施用安非他命違反麻醉藥品管理例案
    件，經本院以84年度訴字第1183號判處有期徒刑6 月確定，
    於85年12月21日易科罰金執行完畢等情，有臺灣高等法院被
    告前案紀錄表在卷可徵，其於5 年內再犯本件有期徒刑以上
    之罪，為累犯，應依刑法第47條規定分別遞加重其刑。被告
    所犯連續轉讓第1 級毒品罪及第2 級毒品罪，犯意各別，罪
    名不同，應分論併罰。
  (三)爰審酌被告之素行不良，轉讓海洛因、安非他命之動機、目
    的、次數、數量、所生損害及犯罪後之態度等一切情狀，量
    處如主文所示之刑並定應執行刑，以示懲儆。
肆、沒收：
  (一)扣案之海洛因20包（淨重31.45 公克），係違禁物，不問屬
    於犯人所有與否，應依毒品危害防制條例第18條第1 項規定
    沒收銷燬之。包裝上開海洛因之包裝袋20個（重5.20公克）
    、分裝勺1 枝，係包裝海洛因及分取海洛因之用，為被告供
    犯罪所用之物、且為被告所有，業據被告供承在卷，應依刑
    法第38條第1 項第2 款沒收。
  (二)0000000000號行動電話1 具，及現金新臺幣3 萬5150元、外
    幣美金200 元雖為被告所有，惟不能證明係被告供本件轉讓
    毒品犯罪所用之物，或係被告犯罪所得財物，均不予宣告沒
    收。
  (三)在乙○○身上查獲扣得被告轉讓之第1 級毒品海洛因4 包（
    淨重0.76公克）及第2 級毒品安非他命1 包（含袋毛重69.5
    公克），業經台灣桃園地方法院檢察署檢察官聲請本院裁定
    沒收銷燬，並經執行沒收銷燬在案，已經本院調閱台灣桃園
    地方法院檢察署90年度毒偵字第2568號、92年度聲沒字第44
    4 號、92年度執他字第4344號卷及本院92年度聲字第1971號
    等卷核閱屬實，爰不另為沒收銷燬之諭知。
  (四)另於同樓5 號房扣得不詳所有人之粉碎機1 台、研磨機1 台
    、於甲○○所在之10號房扣得海洛因4 包（總重151. 2公克
    ）、安非他命2 包（總重53.4公克）、0000000000、000000
    0000、0000000000號行動電話3 具、現金新臺幣33萬9000元
    、磅秤1 台，及在甲○○之G7─2578號自用小客車內扣得甲○○所有之研磨機1 台、注射液2 瓶、0000000000號行動電
    話1 具等物，均無證據證明與被告之本件轉讓毒品犯行有關
    ，且已由臺灣桃園地方法院檢察署檢察官另為執行處分在案
    ，有檢察官執行扣押物品處分命令2 紙在卷可參，均不予宣
    告沒收。
伍、據上論斷，應依刑事訴訟法第299 條第1 項前段、第300 條
    ，毒品危害防制條例第8 條第1 項、第2 項、第18條第1 項
    ，刑法第11條前段、第56條、第47條、第51條第5 款、第38
    條第1 項第2 款，判決如主文。
本案經檢察官邱曉華到庭執行職務。
中    華    民    國    94      年     9    月   14   日
                        臺灣桃園地方法院刑事第六庭
                                審判長法  官  林孟宜
                                      法  官  錢建榮
                                      法  官  蔡寶樺
以上正本證明與原本無異。
如不服本判決，應於判決送達後10日內向本院提出上訴狀（應附
繕本），上訴於臺灣高等法院。
                                      書記官  王泰元
中    華    民    國    94      年     9    月   14   日
附錄    本判決論罪科刑法條：
毒品危害防制條例第八條
轉讓第一級毒品者，處一年以上七年以下有期徒刑，得併科新臺
幣一百萬元以下罰金。
轉讓第二級毒品者，處六月以上五年以下有期徒刑，得併科新臺
幣七十萬元以下罰金。
轉讓第三級毒品者，處三年以下有期徒刑，得併科新臺幣三十萬
元以下罰金。
前三項之未遂犯罰之。
